【裁判字號】    89,交上易,2
【裁判日期】    890620
【裁判案由】    過失傷害
【裁判全文】
臺灣高等法院高雄分院刑事判決          八十九年度交上易字第二號
    上訴人  台灣屏東地方法院檢察署檢察官
    上訴人
    即被告  乙○○
    選任辯護人  陳新三
                謝旻吟
    被  告  甲○○
右上訴人等因被告過失傷害案件，不服臺灣屏東地方法院八十八年度交易字第五八號
中華民國八十八年十一月三十日第一審判決（起訴案號：臺灣屏東地方法院檢察署八
十八年度偵字第七五四號），提起上訴，本院判決如左：
      主      文
上訴駁回。
      事實及理由
一、本案經本院審理結果，認原審判決就被告乙○○部分之認事用法及量刑，均無不
    合，就被告甲○○部分，以不能證明被告犯罪，諭知無罪判決，亦無不當；應予
    維持，並引用原審判決書所記載之事實、證據及理由。
二、檢察官上訴意旨雖又指稱：告訴人乙○○並無酒醉駕車，本件車禍實因被告甲○
    ○未注意車前狀況，超越黃線撞擊乙○○所駕駛之汽車，甲○○應有過失，原
    審諭知無罪不當等情。上訴人即被告乙○○上訴意旨則辯稱：伊並無酒醉駕車，
    人愛醫院之酒精含量測試不實，伊亦未超越黃線，係甲○○超越黃線撞擊伊
    車，伊無過失云云。
三、惟查；(一)被告乙○○因本件車禍受傷，經送屏東市人愛綜合醫院救治，並作酒精
    濃度測試，其吐氣為每公升０．二七四八二毫克，有該院八十八年五月二十日人
    愛醫字第四０三號函所附酒精測試表可稽。依道路交通安全規則第一百十四條第
    二款規定，吐氣所含酒精成份超過每公升０．二五毫克以上者，即應處罰。被告
    吐氣之酒精含量，已超過所規定之限量，其為酒醉駕車無疑。(二)依道路交通事故
    調查報告表之現場圖及現場照片顯示，肇事後，甲○○之小客車，以三十度角，
    頭東北尾西南斜停於其車道上，右前車頭凹陷，乙○○之小貨車，頭部向西，左
    側前後輪緊貼路中心黃線，左前車頭部位凹陷毀損，顯見小客車之右前車頭，
    與小貨車之左前車頭部位，為撞擊點。小客車之右前車頭被撞後，猶停在其車道
    上，足認係被告乙○○之小貨車，逾越黃線，在小客車之車道上撞及小客車無
    疑。凡此，原審判決已敘述理由綦詳。本件車禍之發生，既係因被告乙○○酒醉
    駕車，逾越中心黃線，撞及依規定車道行駛之被告甲○○駕駛之小客車所致，
    即被告乙○○有過失甚明。被告甲○○在規定車道行駛，遭不依規定車道行駛之
    被告乙○○小貨車撞及，應無過失可言。(三)被告乙○○對上開酒精測試存疑，但
    測試人員與被告乙○○並無利害關係，要無為不實測試之理。被告乙○○聲請函
    查測試之過程，因該院已結束營業，負責人移民國外，未能找出測試之病歷資料
    ，有本院八十九年五月十六日之查詢紀錄單在卷可憑。且本案事證明確，尚無調
    得此項資料之必要。(四)當日同乘被告乙○○之小貨車之潘清和、鄭朝明、陳明山
    ，於原審雖均證稱當日彼等四人均未喝酒，且未開入對方車道云云。惟證人即當
    日路經車禍現場之保安警察第三總隊警員馬俊雄於原審具結證稱：「當日剛好路
    過要回三地門，看見這件車禍，：：：我就折回來現場幫忙，：：：（小貨車上
    ）四個人都有很重的酒味，其中二人已經下車在車旁等待救援，因為很醉，也沒
    有救助坐在前座被卡住的二個人的行為，另外二人被卡在車上：：：」等語。且
    被告乙○○於本院調查中供承其小貨車係從水門街開出，而證人鄭朝明竟證稱小
    貨車是從橋上下來的云云。由是可見證人潘清和、鄭朝明、陳明山之上開證言不
    實，應係對於彼等因受傷求償有利害關係，自不能採為認定事實之依據。
四、綜上所敘，檢察官及被告乙○○之上訴意旨，指摘原判決不當，均非有理由，應
    併予駁回。
據上論斷，應依刑事訴訟法第三百六十八條、第三百七十三條，判決如主文。
本案經檢察官張其主到庭執行職務。
中    華    民    國        八十九      年      六      月     二十     日
                              臺灣高等法院高雄分院刑事第五庭
                                  審判長法官  吳水木
                                        法官  惠光霞
                                        法官  洪慶鐘
右正本證明與原本無異。
不得上訴。
                                      書記官  陳金卿
中    華    民    國        八十九      年      六      月    二十一    日
                                                                      Ｈ
附件
臺灣屏東地方法院刑事判決                          八十八年度交易字第五八號
    公  訴  人  臺灣屏東地方法院檢察署檢察官
    被      告  乙○○  男  四十九歲（民國○○○年○月○○日生）
                        住屏東市○○街一巷二之一號
                        身分證統一編號：Ｔ一一六四五九二號
    被      告  甲○○  女  三十六歲（民國○○○年○月○日生）
                        住屏東縣霧台鄉霧台村岩板巷一號
                        身分證統一編號：Ｚ000000000號
右列被告等因過失傷害案件，經檢察官提起公訴（八十八年度偵字第七五四號），本
院判決如左：
    主  文
乙○○因過失傷害人，處拘役伍拾玖日，如易科罰金，以參佰元折算壹日。
甲○○無罪。
    事  實
一、乙○○未考領有汽車駕駛執照，明知依道路交通管理處條例之規定不得無照駕駛
    ，竟於民國八十七年十月二十六日二十一時四十五許，酒後至其酒精濃度已達每
    毫升二百七十四點八二毫克（每公升０點二七四八二毫克），已至酒醉之程度，
    依道路交通安全規則之規定不得駕車，仍酒醉無駕駛車牌號碼ＴＨ─二二六八號
    自用小貨車，沿雙向四線道之屏東縣內埔鄉○○村○○路，自水門村往振興村，
    由東向西行駛，於行經該路自力高桿十四號前，劃有禁止跨越行駛之雙黃實線路
    段，其本應注意不得跨越雙黃實線行駛，詎其竟因酒醉駕車意識不清而跨越雙黃
    實線並逆向侵入對向車道行駛；適甲○○駕駛車牌號碼ＷＱ─六四四八號自用小
    客車，在乙○○對向車道，由西向東行駛至該處，因閃避不及，致為乙○○之自
    用小貨車撞及，並因而受有頭部外傷併左額、左鎖骨、左膝擦傷之傷害。
二、案經甲○○訴由屏東縣警察局內埔分局移送臺灣屏東地方法院檢察署檢察官偵查
    起訴。
    理  由
甲、被告乙○○部分：
一、訊據被告乙○○固坦承無照駕車而於右揭時地肇事之事實，惟矢口否認有過失，
    辯稱：當日並未喝酒，且當時其係遵守規定行駛在其線道之內側車道，係同案被
    告甲○○開車至其車道撞其車輛肇事云云。經查：（一）、被告右揭肇事經過之
    事實，業據同案被告甲○○指述係被告酒醉駕車而逆向侵入其車道行駛肇事在卷
    ，並有道路交通事故調查報告表、現場照片五幀，及甲○○之驗傷診斷書在卷可
    佐。而被告於肇事後經過一段期間救出車子再送人愛醫院急救時，仍測得其酒精
    濃度達每毫升二百七十四點八二毫克（每公升０點二七四八二毫克），並有人愛
    綜合醫院八十八年五月二十日人愛醫字第四０三號函所附之酒精測試表在本院卷
    可稽。（二）、而依道路交通事故調查報告表及卷附之現場照片所示，現場證據
    為：被告駕駛之小貨車係左前車頭部份，與甲○○之小客車右前車頭部份相撞擊
    ；撞擊之後甲○○之車身成約三十度角，由西南向東北傾斜，被告之小貨車則係
    直向停於其車道之內側車道；甲○○之小客車，係左前車輪恰位於其車道之雙黃
    線邊緣之上，左側車頭則稍進入被告之車道等證據。綜此等證據可知，並非甲○
    ○之小客車衝至被告之車道撞及直行之被告乙○○之小貨車，因如係甲○○之小
    客車衝至被告之車道撞及直行之被告小貨車，則甲○○之小客車毀損之部位應係
    於車頭之正中間部位或左側車頭；且被告之車輛既係遭側面撞擊，則於遭側撞後
    因力學上合力作用，車身應係偏向東北方而不可能成為直向停止在其車道；又甲
    ○○之小客車僅係左前車輪恰位於其車道之雙黃線邊緣之上，車頭稍進入被告之
    車道，如甲○○係斜向衝撞被告之車輛，則其車輛依力學之原理可知，其車輛應
    係整部車衝入被告之車道，而不應該僅係左前車輪恰位於其車道之雙黃線邊緣之
    上，車頭則稍進入被告之車道。故綜據此等情況證據所示，甲○○指述稱係被告
    酒醉駕車逆向侵入其車道行駛，其為閃避被告之車輛向左閃避，但因閃避不及至
    在其車道之內側車道發生撞擊後，其小客車往外向對向被告之車道滑行始造成小
    客車之左前車輪恰位於其車道之雙黃線邊緣之上，左側車頭則稍進入被告之車道
    等語，應足採信。（三）、至於其他多位證人之證詞，或因與本案有利害關係，
    或因並非當場目擊之證人，其等證詞與客觀之現場照片及道路交通事故調查表之
    相，自以較客觀之照片等證據為可採，故不予論列。
二、按按未考領有駕駛執照者不得駕車，道路交通管理處條例第二十一條第一項第一
    款定有明文；又汽車駕駛人飲酒後其吐氣所含酒精成份超過每公升０點二五毫克
    以上者不得駕車；駕駛人駕駛汽車，應遵守道路交通標誌、標線、號誌之指示，
    道路交通安全規則第一百十四條第二款、第九十條定有明文；另黃色雙黃實線係
    禁制標線，禁止車輛跨越行駛，亦為道路交通標誌標線號誌設置規則第三章第三
    節第一百六十五條所明定。被告二人應注意上開規定而未注意，而無照酒醉駕車
    跨越雙黃線行駛致肇事，其有過失甚為顯然。而甲○○係因本件車禍受傷，與被
    告之過失行為間，自有相當因果關係。綜上所述，被告犯行，事證明確，足以認
定。
三、核被告所為，係犯刑法第二百八十四條第一項前段之過失傷害罪。被告無照及酒
    醉駕車，因而致人受傷，依法應負刑事責任，應依道路交通管理處條例第八十六
    條第一項規定，加重其刑。茲審酌被告犯後猶否認犯行，態度不佳，過失程度非
    輕，惟告訴人所受傷勢尚不重，被告尚未與告訴人達成和解等一切情狀，爰量處
    如主文所示之刑，並諭知如易科罰金之折算標準。
乙、被告甲○○部分：
一、公訴意旨略以: 被告甲○○駕駛車牌號碼ＷＱ─六四四八號自小客車，與同案被
    告乙○○在前開路段對撞，因被告駕車亦有跨越雙黃實線行駛致肇事之過失，並
    造成乙○○受有左側股骨開放性骨折，左膝、左小腿、左足背、內踝、右小腿及
    右足多處巨大複雜性裂傷，頭部外傷，左手第二掌骨骨折及左膝挫傷併後十字勒
    帶撕裂傷等傷害，因認被告亦涉有同法第二百八十四條第一項前段之過失傷害罪
    嫌。
二、訊據被告堅決否認犯行，辯稱：係同案被告乙○○酒醉駕車逆向侵入其車道行駛
    ，其為閃避被告之車輛向左閃避，但因閃避不及至在其車道之內側車道發生撞擊
    其並跨越雙黃實線行駛亦未侵對向車道等語。經查，被告此部分之辯詞為可採，
    業見前述，此外，本院又查無其他積極證據足認被告涉有公訴人所指之犯行，自
    應諭知被告無罪之判決。
據上論斷，應依刑事訴訟法第二百九十九條第一項前段、第三百零一條第一項，刑法
第二百八十四條第一項前段、第四十一條，道路交通管理處條例第八十六條第一項，
罰金罰鍰提高標準條例第一條前段、第二條，判決如主文。
中       華       民       國     八十八    年    十一    月    三十    日
                                      臺灣屏東地方法院交通法庭
                                          法  官  郭文通
右判決正本證明與原本無異。
對於本判決如有不服應於收受送達後十日內向本院提出上訴書狀上訴於台灣高等法院
高雄分院並按他造當事人之人數附具繕本。
                                          書記官  洪榮華
中      華      民      國    八十八    年     十二     月       一     日
附錄本判決論罪之法條：
刑法第二百八十四條第一項：
因過失傷害人者，處六月以下有期徒刑、拘役或五百元以下罰金，致重傷者，處一
年以下有期徒刑、拘役或五百元以下罰金。


司法院資訊處製作；財團法人民間司法改革基金會備份。
